【裁判字號】    99,交聲,339
【裁判日期】    980319
【裁判案由】    違反道路交通管理處罰條例聲明異議
【裁判全文】
臺灣桃園地方法院交通事件裁定       99年度交聲字第339號
原處分機關
即移送機關  交通部公路總局新竹區監理所桃園監理站
異  議  人
即受處分人  甲○○
上列受處分人因違反道路交通管理處罰條例案件，對於交通部公
路局新竹區監理所桃園監理站所為之桃監裁罰字第裁52-1AF2362
45號處分，聲明異議，本院裁定如下：
    主  文
異議駁回。
    理  由
一、聲請意旨略以：異議人甲○○之車原停放在停車格內，然因
    該停車格有吊車要清廢棄物，要求其等車主先行移置，舉發
    人員到現場時，吊車還在現場，車子無法移回原位，舉發人
    員即不顧現場情形而舉發，太為無理，而且周邊也有違規許
    久的車輛，卻未見取締，舉發照片只有照車輛暫放位置，未
    照被吊車影響之停車格，伊有證人，故請撤銷原處分云云。
二、按道路交通標誌標線號誌設置規則第169 條規定「禁止臨時
    停車線，用以指示禁止臨時停車路段，以劃設於道路緣石正
    面或頂面為原則，無緣石之道路得標繪於路面上，距路面邊
    緣以三○公分為度。」「本標線為紅色實線，線寬除設於緣
    石，正面者以緣石高度為準外，其餘皆為一○公分。」「本
    標線得加繪紅色『禁止臨時停車』標字，三○公分正方，每
    字間隔三○公分，沿本標線每隔二○公尺至五○公尺橫寫一
    組。」「本標線禁止時間為全日廿四小時，如有縮短之必要
    時，應以標誌及附牌標示之。」道路交通管理處罰條例第56
    條第1 項規定「汽車駕駛人停車時，有下列情形之一者，處
    新臺幣六百元以上一千二百元以下罰鍰：一、在禁止臨時停
    車處所停車。…」
三、經查：依卷內逕行舉發照片顯示，異議人之車號DH-7539 號
    自小客車確於99年3 月2 日下午3 時39分許，違規停在劃設
    紅線禁止臨時停車線之路段即台北市○○○路○ 段345 巷內
    ，其之違規事證明確。再依上開舉發照片，異議人之上開車
    輛之二面照後鏡均呈收起來之狀態，異議人亦不在車上，是
    異議人所稱「異議人之車原停放在停車格內，然因該停車格
    有吊車要清廢棄物，要求其等車主先行移置」云云，即係屬
    實，然其既已離開車上，此時其上開違規停車當然足以影響
    交通順暢，舉發人員依法舉發並無異議人所稱「太無理」之
    情，況本院前即已言之，異議人之違規乃屬客觀事實，自不
    能任指執法人員「太無理」，否則若依異議人之邏輯行事執
    法，如劃設整排停車格之道路因實施工程而無法停車，則原
    本可停放於道路旁停車格之整排車輛之駕駛人亦均可主張違
    規停放在紅、黃線禁止停車區而不必受罰，此與法治國家相
    差甚遠，法院之天職乃為依法審判，對異議人之上開異議理
    由無法接受，其之異議無理由。
三、綜上，原處分機關依道路交通管理處罰條例第56 條 第1 項
    、道路交通管理事件統一裁罰基準及處理細則第41條、第43
    條、第44條之相關規定，裁罰新台幣900 元，核無不合，本
    件異議應予駁回。
據上論斷，應依道路交通案件處理辦法第19條，裁定如主文。
中    華    民    國    98    年    3     月    19    日
                  交通法庭法    官  曾雨明
以上正本證明與原本無異。
如不服本裁定，應於送達後5 日內，向本院提出抗告狀。
                           書記官   蘇  萱
中    華    民    國    98    年    3     月    19    日

司法院資訊處製作；財團法人民間司法改革基金會備份。
